臺灣臺中地方法院刑事判決　　　　　　100年度交訴字第254號
公　訴　人　臺灣臺中地方法院檢察署檢察官
被　　　告　STROME JO.
輔　佐　人　吳欣靜
選任辯護人　楊益松律師
上列被告因肇事逃逸罪案件，經檢察官提起公訴（100 年度偵字
第9646號），被告於準備程序中為有罪陳述，經本院合議庭裁定
由受命法官依簡式審判程序獨任審理，判決如下：
    主    文
STROME JOHN EDWARD駕駛動力交通工具肇事，致人受傷而逃逸，
處有期徒刑陸月，如易科罰金，以新臺幣壹仟元折算壹日。緩刑
貳年。
    犯罪事實
一、STROME JOHN EDWARD於民國100 年3 月4 日上午，駕駛車牌
    號碼3039-GA 號自用小客車，沿臺中市○區○○○路由東往
    西方向行駛，於同日上午8 時15分許，行經臺中市○區○○
    ○路與榮華街交岔路口，本應注意汽車超車時，前行車減速
    靠邊或以手勢或亮右方向燈表示允讓後，後行車始得超越，
    超越時應顯示左方向燈，並於前車左側保持半公尺以上之間
    隔超過，且依當時天候晴、日間自然光線、柏油路面、乾燥
    無缺陷、亦無障礙物、視距良好，並無不能注意之情形，適
    有黃錦齡騎乘車牌號碼SNK-376 號輕型機車，同向行駛在前
    ，STROME JOHN EDWARD竟疏未注意於此，即自黃錦齡所騎乘
    機車之左後方超車，致所駕駛之上開自小客車右側後視鏡擦
    撞黃錦齡所騎乘機車之左側把手，致使黃錦齡人、車倒地，
    因而受有左膝、右小腿、左肘挫擦傷、左頰前額挫傷等傷害
    （過失傷害部分業據黃錦齡撤回告訴，並經檢察官為不起訴
    處分確定）。詎STROME JOHN EDWARD肇事致黃錦齡受傷後，
    竟未下車，且未停留現場等候警方處理或對黃錦齡為必要之
    救護，即逕行駕駛上開自小客車離開肇事現場而逃逸，經目
    擊車禍發生經過之周亦臻騎車追至文心路與北平路附近，以
    中文向STROME JOHN EDWARD表示已肇事致人受傷，STROME J
    OHN EDWARD雖以英文回答，但仍駕駛該小客車離開。嗣經警
    依周亦臻（起訴書誤載為黃錦齡）所提供之車號而循線查獲
    STROME JOHN EDWARD，始查悉上情。
二、案經臺中市政府警察局第二分局移送臺灣臺中地方法院檢察
    署檢察官偵查起訴。
    理    由
一、本件被告STROME JOHN EDWARD所犯係死刑、無期徒刑、最輕
    本刑為3 年以上有期徒刑以外之罪，其於準備程式中就被訴
    事實為有罪之陳述，經受命法官告知簡式審判程式之旨，並
    聽取公訴人、被告及其選任辯護人之意見後，本院合議庭認
    為適宜由受命法官獨任進行簡式審判程式，依刑事訴訟法第
    273 條之1 第1 項規定，裁定由受命法官獨任進行審判程式
    ，合先敘明。
二、上開犯罪事實，業據被告STROME JOHN EDWARD於偵查及本院
    準備程序、審理時坦承不諱，核與證人即被害人黃錦齡於警
    詢、偵查中及證人周奕臻於警詢、偵查中所證述之情節相符
    ，復有職務報告、道路交通事故肇事逃逸追查表、林新醫療
    社團法人林新醫院及中國醫藥大學附設醫院診斷證明書各1
    份、道路交通事故現場圖、道路交通事故調查報告表(一)、(二)
    各1 份、臺中市政府警察局交通警察大隊第二分隊道路交通
    事故補充資料表、事故現場照片16張、被告普通小型車駕駛
    執照影本、被告中華民國居留證影本、車牌號碼3039-GA 號
    自用小客車行車執照影本附卷可稽（見警卷第3 、14至18、
    20、21、23至33頁），是被告之自白核與事實相符，應堪採
    信。本案事證明確，被告肇事逃逸之犯行堪以認定，自應依
    法論科。
三、核被告STROME JOHN EDWARD所為，係犯刑法第185 條之4 之
    駕駛動力交通工具肇事，致人受傷而逃逸罪。爰審酌被告違
    反道路交通安全規則而肇事，造成被害人黃錦齡之身體健康
    受有傷害，且於肇事後未即時對受傷之人予以適當救助而逃
    逸，影響即時救護之時機，且危及被害人之生命、身體，實
    屬不該，惟念其犯後坦承犯行，尚知悔悟，且已與被害人黃
    錦齡就過失傷害部分達成和解，有聲請撤回告訴狀1 紙在卷
    可憑（見偵卷第24頁），賠償被害人所受損害，態度良好等
    一切情狀，量處如主文所示之刑，並斟酌本案犯罪情節、被
    告之經濟狀況及智識程度等情，諭知以新臺幣1,000 元折算
    1 日之易科罰金折算標準，以資懲儆。另按刑罰之目的固有
    處罰行為人之意義，惟依現今通行之概念係重在教育，並非
    重要懲罰，被告前未曾因故意犯罪受有期徒刑以上刑之宣告
    ，有臺灣高等法院被告前案紀錄表1 份在卷可稽，其因一時
    疏失，致罹刑章，於犯後已坦承犯行，且犯後已與被害人達
    成和解在案，已如前述，被告經此起訴、審判程序及刑之宣
    告，應知所警惕而信無再犯之虞，本院因認所宣告之刑以暫
    不執行為適當，爰併予宣告緩刑2 年，以啟自新。
據上論斷，應依刑事訴訟法第273 條之1 第1 項、第299 條第1
項前段，刑法第185 條之4 、第41條第1 項前段、第74條第1 項
第1 款，判決如主文。
本案經檢察官王全中到庭執行職務。
中    華    民    國   100    年    9     月    1     日
                  刑事第十六庭  法  官  陳玉聰
以上正本證明與原本無異。
如不服本判決，應於收受送達後10日內向本院提出上訴書狀（應
敘述具體理由並附繕本）。上訴書狀如未敘述理由，應於上訴期
間屆滿後20日內補提理由書於本院。
                                書記官  魏愛玲
中    華    民    國   100    年    9     月    1     日
附錄本判決論罪科刑之法條
刑法第185條之4
駕駛動力交通工具肇事，致人死傷而逃逸者，處6 月以上5 年以
下有期徒刑。